【裁判字號】    97,消債清,119
【裁判日期】    980302
【裁判案由】    清算事件
【裁判全文】
台灣台中地方法院民事裁定           97年度消債清字第119號
    聲  請  人
    即  債務人  癸○○
    代  理  人  林益輝  律師
    相  對  人
    即  債權人  台灣土地銀行股份有限公司
    法定代理人  甲○○
    代  理  人  溫郁文
    相  對  人
    即  債權人  板信商業銀行股份有限公司
    法定代理人  辛○○
    相  對  人
    即  債權人  聯邦商業銀行股份有限公司
    法定代理人  丙○○
    代  理  人  歐昭廷
    相  對  人
    即  債權人  香港商香港上海豐銀行股份有限公司
    法定代理人  乙○○
    相  對  人
    即  債權人  遠東國際商業銀行股份有限公司
                          09.
    法定代理人  壬○○
                          09.
    代  理  人  楊琇琳
                趙景武
    相  對  人
    即  債權人  元大商業銀行股份有限公司
                            、.
    法定代理人  丑○○
                            、.
    代  理  人  陳豐田
    相  對  人
    即  債權人  玉山商業銀行股份有限公司
    法定代理人  己○○
    代  理  人  謝宜真
                謝天時
    相  對  人
    即  債權人  萬泰商業銀行股份有限公司
    法定代理人  丁○○
    代  理  人  謝宇致
    相  對  人
    即  債權人  台新國際商業銀行股份有限公司
    法定代理人  子○○
    代  理  人  江文成
    相  對  人
    即  債權人  大眾商業銀行股份有限公司
                            樓.
    法定代理人  戊○○
                            樓.
    代  理  人  林紋守
                陳慧凱
    相  對  人
    即  債權人  中國信託商業銀行股份有限公司
    法定代理人  寅○○
    代  理  人  劉宗禮
                陳哲彥
    相  對  人
    即  債權人  庚○○○○○○.
    法定代理人  呂清海
    代  理  人  黃育萍
上列當事人因消費者債務清理事件聲請清算，本院裁定如下：
    主    文
債務人癸○○自中華民國98年3月2日16起開始清算程序，並同時
終止清算程序。
    理    由
一、按法院開始清算程序之裁定，應載明其年、月、日、時，並
    即時發生效力；債務人之財產不敷清償清算程序之費用時，
    法院應裁定開始清算程序，並同時終止清算程序，消費者債
    務清理條例第83條第1項、第85條第1項分別定有明文。
二、本件聲請人即債務人聲請意旨略以：因聲請人之財產及收入
    不足以清償債務，前曾依照中華民國銀行公會會員辦理消費
    金融案件無擔保債務協商機制與金融機構成立協商，協商條
    件為月付新台幣1萬6374元，嗣因聲請人於96年8月間失業，
    入不敷出，以致無法清償債務，而配偶張志明除投資水澤西
    股份有限公司 5萬元外，並無其他財產；又聲請人所有之不
    動產亦經法院查封拍賣（尚有不足額未清償），嗣配偶張志
    明於97年 6月12日死亡（聲請人業已拋棄繼承），故聲請人
    無力繼續履行原協商條件，顯係因非可歸責於己之事由致履
    行有重大困難，又聲請人即債務人又未經法院裁定開始更生
    程序或許可和解或宣告破產，爰聲請清算等語。
三、經查：債務人所主張之上開事實，業據提出戶籍謄本、國民
    身分證、債權人清冊（債務 220萬5830元）、財產及收入狀
    況說明書、財團法人金融聯合徵信中心當事人綜合信用報告
    -- 債務清理條例前置協商專用債權人清冊、協議書、無擔
    保債務還款計劃、財政部台灣省中區國稅財產歸屬資料清清
    單、財政部台灣省中區國稅局95年、96年度綜合所得稅各類
    所得資料清單、台灣台中地方法院民事執行處強制執行金額
    計算書分配表、台中市西屯區公所函（低收入戶列冊扶助案
    ）附卷為證，此外本件又查無聲請人即債務人有消費者債務
    清理條例第6條第3項、第8條或第82條第2項所定駁回清算聲
    請之事由存在，則聲請人即債務人聲請清算，應屬有據。再
    查，依據聲請人即債務人所提財產及收入狀況說明書、財政
    部台灣省中區國稅財產歸屬資料清清單所載，債務人並無其
    他財產，再參酌本件清算程序之規模，債務人實無法負擔清
    償清算程序之費用，自應裁定開始本件清算程序，並同時終
    止清算程序，爰裁定如主文。
中    華    民    國    98    年    3     月    2     日
                            民事庭法  官  顏世傑
上為正本係照原本作成
開始清算程序之裁定不得抗告，如不服同時終止清算程序之裁定
，應於裁定送達後10日內，以書狀向本院提出抗告，並繳納抗告
費新臺幣1000元。
中    華    民    國    98    年    3     月    2     日
                                  書記官  郭麗娟


司法院資訊處製作；財團法人民間司法改革基金會備份。
